【裁判字號】    95,訴,980
【裁判日期】    950526
【裁判案由】    毒品危害防制條例
【裁判全文】
臺灣板橋地方法院刑事判決               95年度訴字第980號
公  訴  人  臺灣板橋地方法院檢察署檢察官
被      告  甲○○
                    （現另案
上列被告因違反毒品危害防制條例案件，經檢察官提起公訴（九
十五年度毒偵字第六三七號），本院裁定改用簡式審判程序審理
，判決如下：
    主  文
甲○○施用第一級毒品，累犯，處有期徒刑壹年。扣案之針筒壹
支，沒收。
    事  實
一、甲○○於民國八十九年間因竊盜案件，經臺灣高等法院於九
    十年二月二十七日，以九十年度上易字第一二號刑事判決判
    處有期徒刑十月確定。復於同年間因施用毒品案件，經本院
    於九十年三月十五日，以九十年度易字第六五五號刑事判決
    判處有期徒刑三月確定，上開二罪並經本院裁定應執行刑有
    期徒刑一年確定，於九十一年七月九日假釋出獄，於九十一
    年十二月十五日假釋期滿，刑以已執行論。
二、甲○○前於八十八年間因施用毒品案件，經本院裁定送觀察
    、勒戒後，認無繼續施用毒品之傾向，嗣經臺灣板橋地方法
    院檢察署檢察官於八十八年二月二十六日，以八十八年度偵
    字第二九四五號為不起訴處分確定。復於八十八年間因施用
    毒品案件，經本院裁定送觀察、勒戒後，認無繼續施用毒品
    之傾向，嗣經臺灣板橋地方法院檢察署檢察官於八十八年九
    月十五日，以八十八年度毒偵字第三一六號為不起訴處分確
    定。復於八十九年間因施用毒品案件，經本院裁定令入戒治
    處所施以強制戒治，於九十年五月十一日停止強制戒治釋放
    出所，並經臺灣板橋地方法院檢察署檢察官以八十九年度毒
    偵字第一三五二號提起公訴，嗣經本院於九十年三月十五日
    ，以九十年度易字第六五五號刑事判決判處有期徒刑三月確
    定，並於九十年八月三十日強制戒治執行完畢。復於九十二
    年間因施用毒品案件，經本院裁定令入戒治處所施以強制戒
    治，於九十三年一月十九日停止強制戒治釋放出所，並經臺
    灣板橋地方法院檢察署檢察官以九十二年度毒偵字第二一０
    九號提起公訴，嗣經本院於九十二年十一月二十八日，以九
    十二年度訴字第二二八六號刑事判決判各處有期徒刑八月、
    五月，應執行有期徒刑一年確定，甫於九十四年二月三日執
    行完畢。詎其仍不思悔改，於強制戒治執行完畢釋放後五年
    內，另基於施用第一級毒品海洛因之犯意，於九十五年一月
    八日，在其位於臺北縣中和市○○路○段五六五之二號四樓
    住處，以針筒注射之方式施用第一級毒品海洛因乙次。嗣於
    九十五年一月九日十五時五十分許，在臺北縣土城市○○路
    ○段與永豐路交岔路口為警查獲，並扣得其所有、供施用第
    一級毒品海洛因所用之針筒一支。
三、案經臺北縣政府警察局土城分局報請臺灣板橋地方法院檢察
    署檢察官偵查起訴。
    理  由
一、上揭事實業據被告甲○○於本院審理中坦承不諱（見本院九
    十五年五月十二日簡式審判筆錄），並有針筒一支扣案可稽
    ，且被告為警查獲後所採集之尿液經送檢驗結果確呈鴉片類
    陽性反應，此有臺灣檢驗科技股份有限公司九十五年二月六
    日出具之濫用藥物尿液檢驗報告一紙在卷可憑（見臺灣板橋
    地方法院檢察署九十五年度毒偵字第六三七號偵查卷第三二
    頁、第五０頁），足徵被告之任意性自白與事實相符。又被
    告前曾於八十八年間因施用毒品案件，經本院裁定送觀察、
    勒戒後，認無繼續施用毒品之傾向，嗣經臺灣板橋地方法院
    檢察署檢察官於八十八年二月二十六日，以八十八年度偵字
    第二九四五號為不起訴處分確定。復於八十八年間因施用毒
    品案件，經本院裁定送觀察、勒戒後，認無繼續施用毒品之
    傾向，嗣經臺灣板橋地方法院檢察署檢察官於八十八年九月
    十五日，以八十八年度毒偵字第三一六號為不起訴處分確定
    。復於八十九年間因施用毒品案件，經本院裁定令入戒治處
    所施以強制戒治，於九十年五月十一日停止強制戒治釋放出
    所，並經臺灣板橋地方法院檢察署檢察官以八十九年度毒偵
    字第一三五二號提起公訴，嗣經本院於九十年三月十五日，
    以九十年度易字第六五五號刑事判決判處有期徒刑三月確定
    ，並於九十年八月三十日強制戒治執行完畢。復於九十二年
    間因施用毒品案件，經本院裁定令入戒治處所施以強制戒治
    ，於九十三年一月十九日停止強制戒治釋放出所，並經臺灣
    板橋地方法院檢察署檢察官以九十二年度毒偵字第二一０九
    號提起公訴，嗣經本院於九十二年十一月二十八日，以九十
    二年度訴字第二二八六號刑事判決判各處有期徒刑八月、五
    月，應執行有期徒刑一年確定，甫於九十四年二月三日執行
    完畢。詎其仍不思悔改，於強制戒治執行完畢釋放後五年，
    有臺灣高等法院被告前案紀錄表一份在卷可憑。是本案事證
    明確，被告於強制戒治執行完畢釋放後五年內，再犯本件施
    用第一級毒品之犯行堪以認定，應予依法論處。
二、按海洛因係屬毒品危害防制條例第二條第二項第一款所規定
    之第一級毒品。核被告所為，係犯毒品危害防制條例第十條
    第一項之施用第一級毒品罪。被告持有第一級毒品海洛因，
    既意在供己施用，其持有之低度行為應為施用之高度行為所
    吸收，不另論罪。末查，被告有如事實欄所載之論罪科刑及
    執行情形，此有臺灣高等法院被告前案紀錄表一份在卷可查
    ，其於有期徒刑執行完畢後，五年內再犯本件有期徒刑以上
    之罪，為累犯，應依法加重其刑。爰審酌被告素行不佳，多
    次漠視法令之禁制，恣意濫用毒品，戕害己身，顯無悔改之
    意，惟於他人尚無明顯重大危害，及其犯後坦承犯行，態度
    良好等一切情狀，量處如主文所示之刑，以資懲儆。
三、扣案之針筒一支，係被告所有，且係供其施用第一級毒品海
    洛因所用之物，業據被告於本院審理中供承在卷，惟其僅係
    日常用品臨時替代使用之物，就其性質上或使用上，非專供
    施用毒品之器具，爰應依刑法第三十八條第一項第二款之規
    定宣告沒收。
四、本件經檢察官提起公訴，被告於準備程序中就被訴事實為有
    罪之陳述，經法官告知簡式審判程序之旨，並聽取公訴人、
    被告之意見後，本院合議庭裁定由受命法官獨任進行簡式審
    判程序，併予敘明。
據上論斷，應依刑事訴訟法第二百七十三條之一第一項、第二百
九十九條第一項前段，毒品危害防制條例第十條第一項，刑法第
十一條前段、第四十七條、第三十八條第一項第二款，判決如主
文。
本案經檢察官朱學瑛到庭執行職務。
中    華    民    國    95    年    5     月    26    日
                  刑事第十四庭  法  官  曾正耀
以上正本證明與原本無異
如不服本判決應於送達後10日內向本院提出上訴狀
                                書記官  陳淑怡
中    華    民    國    95    年    5     月    26    日
附論罪科刑依據之法條：
毒品危害防制條例第10條第1項
施用第一級毒品者，處6月以上5年以下有期徒刑。


司法院資訊處製作；財團法人民間司法改革基金會備份。
